Config:
  hfst:
    Gen: ../../../src/generator-gt-norm.hfst
    Morph: ../../../src/analyser-gt-norm.hfst
  xerox:
    Gen: ../../../src/generator-gt-norm.xfst
    Morph: ../../../src/analyser-gt-norm.xfst
    App: lookup

Tests:
  
  Verb - maniway - ok : # -m animate noun
     maniway+N+AN+Sg+Px1Sg: naniway
     maniway+N+AN+Sg+Px2Sg: kaniway
     maniway+N+AN+Sg+Px3Sg: otaniway
     maniway+N+AN+Sg+Px3iSg: maniway
     maniway+N+AN+Sg+Px1Pl: naniwayn창n
     maniway+N+AN+Sg+Px12Pl: kinawayn창n
     maniway+N+AN+Sg+Px2Pl: kaniwayw창w
     maniway+N+AN+Sg+Px3Pl: naniwayw창w
